

SOBRE MI

Soy estudiante de la Tec. en Desarrollo Web en la UnLaM. Hace dos años elegí cambiar el rumbo de mi vida y acertadamente comencé esta hermosa medida que carrera, а aprendiendo me doy cuenta que me fascina y que despertó un montón de expectativas en mí misma.

Espero en breve poder adquirir mi primera experiencia en este universo nuevo para mí, tengo muchas ganas de aprender y de poder aportar mis conocimientos.

LENGUAJES

HTML5 CSS3 **JAVA JAVASCRIPT** SQL

INGLES TEC.

LIBRERIAS

JQUERY

FRAMEWORK

BOOTSTRAP

PROGRAMAS

GITHUB V.STUDIO CODE **BRACKETS** SUBLIME TEXT **ECLIPSE** MYSQL

NUNEZ EVELINA

ESTUDIANTE TEC.EN DESARROLLO WEB

CONTACTO

Celular:(15)3509-9276

evelinacelestenunez@gmail.com Fecha de nacimiento: 28/11/1989

Morón centro

https://evelinanunez.github.io/

https://www.linkedin.com/in/eveling-nu%C3%Blez-163684113/

EDUCACIÓN

TEC.DESARROLLO WEB

EN CURSO | AÑO INGRESO 2019 Progreso 35% carrera con 07/20 materias aprobadas,

LIC. EN ADMINISTRACIÓN DE EMPRESAS

2008-2018 70% CARRERA 25/36 MATERIAS. Pausado momentáneamente.

EXPERIENCIA

10/2019- ACTUAL **ANALISTA CONTABLE**

GENARO Y ANDRES DE STEFANO

Sistema de gestión SAP.

02/2016 - 10/2019 **ANALISTA CONTABLE**

GRUPO ORIEN.

Sistema de gestión Softland ERP.

09/2014 - 02/2016 **ADMINISTRATIVA CONTABLE**

SANATORIO MODELO DE CASEROS

Sistema de gestión TANGO.

10/2012-08/2014 **PAGO A PROVEEDORES**

LASER ARGENTINA

Sistema de gestión ISIS.

02/2010-09/2012 **ADMINISTRATIVA**

ESTUDIO CONTABLE

Sistema de gestión BTB SOFT.